臺灣臺北地方法院民事簡易判決
111年度北簡字第10783號
原      告  花旗（台灣）商業銀行股份有限公司


法定代理人  莫兆鴻
訴訟代理人  陳正欽
            向勃睿
被      告  劉新發


上列當事人間請求給付簽帳卡消費款事件，本院於民國111年8月
22日言詞辯論終結，判決如下：
    主      文
被告應給付原告新臺幣貳拾貳萬陸仟叁佰零玖元，及其中新臺幣
貳拾壹萬捌仟捌佰叁拾陸元，自民國一百一十一年六月二十日起
至清償日止，按年息百分之十五計算之利息。
訴訟費用新臺幣貳仟肆佰叁拾元由被告負擔。
本判決得假執行。但被告如以新臺幣貳拾貳萬陸仟叁佰零玖元為
原告預供擔保，得免為假執行。
    事實及理由
一、本件兩造合意以本院為第一審管轄法院，有信用卡約定條款
    第28條附卷可證，依民事訴訟法第24條規定，本院自有管轄
    權。
二、因合併而消滅之公司，其權利義務，應由合併後存續或另立
    之公司承受，公司法第75條定有明文。此規定於股份有限公
    司分割亦準用之，為公司法第319條所明定。查本件原告原
    名為美商花旗銀行股份有限公司，嗣於民國98年8月1日將在
    臺分行部分營業、資產及負債分割予與花旗（台灣）商業銀
    行股份有限公司（下稱花旗商銀），原美商花旗銀行股份有
    限公司之權利義務由分割後存續並更名之花旗商銀即原告概
    括承受。次查，華僑商業銀行股份有限公司（下稱華僑銀行
    ），與花旗銀行合併，華僑銀行為消滅公司，花旗銀行為存
    續公司，並於合併後公司名稱仍為「花旗（台灣）商業銀行
    股份有限公司」，依公司法第75條、第319條規定，華僑銀
    行對被告之債權應由原告承受之。
三、原告主張被告於86年6月24日向原告申請信用卡使用，迄今
    共積欠如主文第1項所示之金額等語，為此聲明請求判決如
    主文所示。
四、經查，原告主張之事實，業據提出與其所述相符之行政院金
    融監督管理委員會函、信用卡申請書、信用卡約定條款、電
    腦帳務明細等資料為憑。而被告經本院合法通知後，既未於
    言詞辯論期日到場爭執，復未提出書狀答辯以供本院斟酌，
    本院審酌原告所提證據，堪認其主張為真實。從而，原告據
    以提起本訴請求被告清償如主文第1項所示，即無不合，應
    予准許。
五、本件係就民事訴訟法第427條第1項訴訟適用簡易程序所為被
    告敗訴之判決，依同法第389條第1項第3款規定，應依職權
    宣告假執行。並依同法第436條第2項適用第392條第2項規定
    ，依職權宣告被告如預供擔保，得免為假執行。
六、訴訟費用負擔之依據：民事訴訟法第78條。本件訴訟費用額
    ，依後附計算書確定如主文所示金額。
中　　華　　民　　國　　111 　年　　8 　　月　　30　　日
                  臺北簡易庭    法  官  詹慶堂    
計算書：
項        目              金  額（新臺幣）      備    註
第一審裁判費              2,430元
合        計              2,430元
以上正本證明與原本無異。
如不服本判決，應於判決送達後20日內向本院提出上訴狀（須按
他造當事人之人數附繕本）。如委任律師提起上訴者，應一併繳
納上訴審裁判費。
中　　華　　民　　國　　111 　年　　8 　　月　　30　　日
                                書記官  馬正道